臺灣高等法院民事裁定
109年度上易字第813號
異  議  人  劉瑞蓮    

上列異議人因與相對人中悅一品社區管理委員會間請求損害賠償
等事件，對於中華民國111年10月7日本院109年度上易字第813號
裁定聲明異議，本院裁定如下： 
    主  文
異議駁回。
    理  由
一、按民事訴訟法第466條第1項規定，對於財產權訴訟之第二審
    判決，如因上訴所得受之利益不逾新臺幣（下同）100萬元
    者，不得上訴。此項數額，司法院得因情勢需要，以命令減
    至50萬元，或增至150萬元，同條第3項定有明文。茲依司法
    院（91）院台廳民一字第03075號函示已將民事訴訟法第466
     條第1項所定上訴三審之利益額數，提高為150萬元，並訂
    於民國91年2月8日起實施。次按不得上訴於第三審法院之事
    件，其第二審法院所為裁定，不得抗告。但下列裁定，得向
    原法院提出異議：一、命法院書記官、執達員、法定代理人
    、訴訟代理人負擔訴訟費用之裁定。二、對證人、鑑定人、
    通譯或執有文書、勘驗物之第三人處以罰鍰之裁定。三、駁
    回拒絕證言、拒絕鑑定、拒絕通譯之裁定。四、強制提出文
    書、勘驗物之裁定，民事訴訟法第484條第1項亦有明定。
二、異議人對於民國108年12月27日臺灣桃園地方法院105年度訴
    字第1440號第一審判決提起上訴，請求相對人①給付28萬3,5
    41元、②按桃園市建築師公會107年3月8日鑑定報告書（下稱
    系爭鑑定報告）第4頁所示方式，修繕桃園市○○區○○路0000
    號00樓之梯廳大理石地板，及③追加請求給付30萬元，其中②
    部分應按系爭鑑定報告第4頁所載修復費用20萬7,000元核定
    訴訟標的價額，是本件上訴及追加之訴訴訟標的價額合計為
    79萬0,541元（計算式：28萬3,541元＋20萬7千元＋30萬元）
    ，應徵第二審裁判費1萬3,050元，惟異議人對相對人上訴部
    分僅繳納裁判費5,460元，尚不足7,590元（計算式：1萬3,0
    50元－5,460元），經本院於111年9月22日以109年度上易字
    第813號裁定裁定命於5日內補繳第二審裁判費7,590元（見
    本院卷二第139、140頁），嗣因異議人未遵期補正，本院於
    同年10月7日以109年度上易字第813號裁定駁回其上訴及追
    加之訴（下稱原裁定，見本院卷二第169、170頁）。本件上
    訴及追加之訴訴訟標的價額合計為79萬0,541元，既未逾150
    萬元，揆諸首揭說明，原裁定自屬不得抗告，亦非民事訴訟
    法第484條第1項但書所列得向原法院提出異議之裁定。
三、原裁定既不得抗告，亦非屬前揭民事訴訟法第484條第1項但
    書所列舉之裁定，異議人自不得提出異議。另按「受命法官
    或受託法官之裁定，不得抗告。但其裁定如係受訴法院所為
    而依法得為抗告者，得向受訴法院提出異議。前項異議，準
    用對於法院同種裁定抗告之規定。受訴法院就異議所為之裁
    定，得依本編之規定抗告。訴訟繫屬於第三審法院者，其受
    命法官或受託法官所為之裁定，得向第三審法院提出異議。
    不得上訴於第三審法院之事件，第二審法院受命法官或受託
    法官所為之裁定，得向受訴法院提出異議。」，民事訴訟法
    第485條固定有明文。異議人雖主張依同法第485條規定聲明
    異議，然該條之適用，係指於合議制之法院為行準備程序，
    受命法官得行使法院所委託之權限及職務，其於受託法官之
    情形，其權限亦受限制。受命法官或受託法官所為裁定之當
    否，應受法院之審查，當事人或訴訟關係人對受命法官或受
    託法官之裁定，應先向受訴法院提出異議，待受訴法院就異
    議為裁定後，始得向上級法院為抗告（民事訴訟法第485條
    第1項、第3項規定及立法理由參照），是民事訴訟法第485
    條係就「受命法官」或「受託法官」所為之裁定得提出異議
    而為救濟，倘係「法院」之裁定，自不得依此規定聲明異議
    至明。從而，異議人就非由「受命法官」或「受託法官」所
    為之本院原裁定，依民事訴訟法第485條規定聲明異議，於
    法無據，應予駁回。
四、綜上，本件異議人對原裁定提出異議，於法未合，應予駁 
    回，爰裁定如主文。
中　　華　　民　　國　　111 　年　　12　　月　　2 　　日
                  民事第十六庭  
                        審判長法  官  朱耀平
                              法  官  呂明坤
                              法  官  羅立德
正本係照原本作成。
不得聲明不服。
中　　華　　民　　國　　111 　年　　12　　月　　2 　　日
　　　　　　　　　    　　　　書記官  葉蕙心